【裁判字號】    91,訴,2989
【裁判日期】    920116
【裁判案由】    毒品危害防制條例
【裁判全文】
臺灣臺中地方法院刑事判決                        九十一年度訴字第二九八九號
    公  訴  人  台灣台中地方法院檢察署檢察官
    被      告  甲○○  男三十.
右列被告因毒品危害防制條例案件，經檢察官提起公訴（九十一年度毒偵字第三０八
七、三四二四號），本院判決如左：
    主  文
甲○○連續施用第一級毒品，處有期徒刑壹年，扣案之第一級毒品海洛因淨重肆肆截
肆參公克（包裝重壹零點貳貳公克）沒收銷燬之；又連續施用第二級毒品，處有期徒
刑陸月，扣案之第二級毒品安非他命毛重參參點壹公克沒收銷燬之；應執行有期徒刑
壹年肆月，扣案之第一級毒品海洛因淨重肆肆點肆參公克（包裝重壹零點貳貳公克）
、第二級毒品安非他命毛重參參點壹公克沒收銷燬之。
    事  實
一、甲○○曾因施用毒品案件，先後二次依本院裁定送觀察、勒戒後，均認無繼續施
    用毒品之傾向，由台灣台中地方法院檢察署檢察官分別於民國八十八年二月二十
    六日及八十八年八月三日，以八十八年度偵字第四九三０號及八十八年度偵緝字
    第八六０號為不起訴處分確定；又因施用毒品案件，依本院裁定令入戒治處所施
    以強制戒治一年（施用第一、二級毒品部分，另經本院於九十年三月一日，以九
    十年度訴字第三四九號判決應執行有期徒刑一年六月），嗣強制戒治經評定為合
    格，於九十年五月三十日停止戒治，所餘戒治期間並交付保護管束。詎甲○○仍
    不知悔改，復基於施用第一、二級毒品之概括犯意，自九十年七月間某日起至九
    十一年十月一日止，連續在台中市○○路三一二巷二號六樓之四其租處及台中市
    不詳朋友住處，以摻入香煙內吸食之方式施用第一級毒品海洛因，及利用玻璃管
    燒烤方式施用第二級毒品安非他命，海洛因約二、三天施用一次，安非他命約一
    星期施用一次，先於九十年七月十八日，經南投縣警察局中興分局定期採尿檢驗
    結果，嗎啡及甲基安非他命均為陽性反應而查獲；又於九十一年十月三日一時二
    十分許，為警在台中市○○路三一二巷二號六樓之四查獲，扣得第一級毒品海洛
    因淨重四四‧四三公克（包裝重一０‧二二公克）及第二級毒品安非他命毛重三
    三‧一公克，且其尿液經檢驗結果，甲基安非他命亦為陽性反應。
二、案經台中市警察局第六分局移送及南投縣警察局中興分局報請台灣南投地方法院
    檢察署呈請台灣高等法院台中分院檢察署核移台灣台中地方法院檢察署檢察官偵
    查起訴。
    理  由
一、右揭犯罪事實，業據被告甲○○坦承不諱，並有第一級毒品海洛因淨重四四‧四
    三公克（包裝重一０‧二二公克，見卷附法務部調查局鑑定通知書）及第二級毒
    品安非他命毛重三三‧一公克扣案可稽，而被告於九十年七月十八日，經南投縣
    警察局中興分局定期採尿送驗結果，嗎啡及甲基安非他命均為陽性反應，另於九
    十一年十月三日一時二十分許，為警在台中市○○路三一二巷二號六樓之四查獲
    ，採其尿液送驗結果，甲基安非他命亦為陽性反應，有詮昕科技股份有限公司濫
    用藥物尿液檢驗報告及台中市衛生局煙毒尿液檢驗成績書附卷足憑。又被告曾因
    施用毒品案件，先後二次依本院裁定觀察、勒戒後，均認無繼續施用毒品之傾向
    ，由台灣台中地方法院檢察署檢察官分別於八十八年二月二十六日及八十八年八
    月三日，以八十八年度偵字第四九三０號及八十八年度偵緝字第八六０號為不起
    訴處分確定。又因施用毒品案件，依本院裁定令入戒治處所施以強制戒治一年（
    施用第一、二級毒品部分，並經本院於九十年三月一日，以九十年度訴字第三四
    九號判決應執行有期徒刑一年六月）。嗣強制戒治經評定為合格，於九十年五月
    三十日停止戒治，所餘戒治期間並交付保護管束等情，復有台灣台中地方法院檢
    察署刑案資料查註紀錄表、台灣高等法院被告全國前案紀錄表及刑案人犯在監所
    查詢資料在卷可按，事證明確，被告犯行已堪認定。
二、核被告所為，係犯毒品危害防制條例第十條第一項之施用第一級毒品罪及同條第
    二項之施用第二級毒品罪。其持有第一級毒品及第二級毒品之低度行為，已為施
    用之高度行為所吸收，不另論罪。又先後多次施用第一級毒品及第二級毒品犯行
    ，時間緊接，犯罪構成要件相同，顯係各基於概括犯意反覆實施，均為連續犯，
    應分別論以一罪，依法加重其刑。而所犯上述二罪，犯意各別，罪質互異，應予
    分論併科。爰審酌被告已有重利、施用第一、二級毒品等前科，並曾經觀察勒戒
    、強制戒治，仍繼續施用毒品，顯不知悔悟及其犯罪動機、手段、所生危害、犯
    罪後態度等一切情狀，處以如主文所示之刑，並定其應執行刑。扣案之第一級毒
    品海洛因淨重四四‧四三公克（包裝重一０‧二二公克）及第二級毒品安非他命
    毛重三三‧一公克，應依毒品危害防制條例第十八條第一項前段規定諭知沒收銷
    燬之。
據上論斷，應依刑事訴訟法第二百九十九條第一項前段，毒品危害防制條例第十條第
一項、第二項、第十八條第一項前段，刑法第十一條前段、第五十六條、第五十一條
第五款、第九款，判決如主文。
中      華      民      國      九十二      年      一      月  十六    日
            法  官  鍾  堯  航
右正本證明與原本無異。
如不服本判決，應於送達後十日內向本院提出上訴狀（須附繕本），上訴於台灣高等
法院台中分院。
                                        書記官
中      華      民      國      九十二      年      一      月  十六    日
附錄本案論罪科刑法條全文
毒品危害防制條例第十條
施用第一級毒品者，處六月以上五年以下有期徒刑。
施用第二級毒品者，處三年以下有期徒刑。


司法院資訊處製作；財團法人民間司法改革基金會備份。
